臺灣臺南地方法院刑事判決　　　　　　　 94年度易字第486號
　　公　訴　人　臺灣臺南地方法院檢察署檢察官
　　被　　　告　乙○○　男　3.
上列被告因恐嚇案件，經檢察官提起公訴（94年度偵字第6491號
），被告於準備程序期日就被訴事實為有罪之陳述，本院合議庭
裁定由受命法官獨任進行簡式審判程序，判決如下：
    主  文
乙○○以加害生命、身體之事，恐嚇他人致生危害於安全，處拘
役拾日，如易科罰金，以佰元折算壹日。扣案檳榔刀壹支（
刀刃長玖點伍公分、寬伍公分；刀柄長拾公分、寬貳點伍公分）
沒收之。
    事  實
一、乙○○因前與「統一超商」之店員丙○○發生購物爭執，竟
    基於恐嚇之犯意，於民國（下同）九十四年五月十七日零時
    許，前往位於臺南縣佳里鎮○○路四一○之一號，丙○○所
    任職之「統一超商」，並於同日零時五分許，走至櫃檯佯以
    結帳，趁丙○○忙於找錢無防備之際，突然自後褲袋取出預
    藏之檳榔刀一支（刀刃長九點五公分、寬五公分；刀柄長十
    公分、寬二點五公分），揮舞指向丙○○，同時出言恫稱：
    「今天來和你拼輸贏」、「既然你叫我搶，我就搶給你看」
    、「路頭路尾會相遇」等語，致丙○○心生畏懼，致生危害
    於丙○○之安全。嗣因路人見狀報警，警方旋到場處理，而
    查獲上情，並當場扣得前開檳榔刀一支。
二、案經臺南縣警察局佳里分局報請臺灣臺南地方法院檢察署檢
    察官偵查起訴。
    理  由
一、上揭犯罪事實，業據被告乙○○於本院審理時坦承不諱，並
    當庭為認罪之表示（見本院九十四年六月十四日審判筆錄）
    ，核與證人（即被害人）丙○○於偵查中結證稱伊於前揭時
    、地，遭被告持檳榔刀恐嚇等語；證人鄭勝賢於警訊中、偵
    查時證述：伊當場見聞被告乙○○持刀並出言恫嚇店員即被
    害人丙○○等語情節互核相符（見偵卷第十頁、警卷第十一
    至第十二頁）。此外，復有扣案之檳榔刀一把（經本院當庭
    勘驗刀刃長九點五公分、寬五公分；刀柄長十公分、寬二點
    五公分）、臺南縣警察局佳里分局扣押物品目錄表、臺灣臺
    南地方法院檢察署扣押物品清單（上載扣案物均為上開檳榔
    刀一支）各一紙及現場照片三紙在卷可考，足徵被告自白與
    事實相符。綜上，本件事證明確，被告上揭恐嚇他人致生危
    害於安全之犯行，堪以認定，應依法論科。
二、核被告乙○○所為，係犯刑法第三百零五條之恐嚇罪。被告
    以前開持檳榔刀揮舞及口出惡言等加害生命、身體之事恐嚇
    被害人丙○○，已使被害人心生畏怖、不安，達致生危害於
    被害人安全之狀況無疑。爰審酌被告並無前科，此有臺灣高
    等法院前案紀錄表乙紙存卷可佐，其犯罪之動機、目的僅因
    與被害人之細故舊怨，即為上開恐嚇犯行，其行為已造成被
    害人心理上之畏懼、不安，惟念及其係因飲酒後，一時氣憤
    ，無法克制情緒所為，且其嗣坦認犯行，犯罪後之態度尚可
    等一切情狀，量處如主文所示之刑，併諭知如易科罰金之折
    算標準，以示懲儆。又扣案之檳榔刀一支（刀刃長九點五公
    分、寬五公分；刀柄長十公分、寬二點五公分），為被告所
    有，且為供被告犯本案所用之物，業據其供陳在卷（見本院
    卷九十四年六月十四日審判筆錄），爰依刑法第三十八條第
    一項第二款之規定，宣告沒收之。
據上論斷，應依刑事訴訟法第二百七十三條之一第一項、第二百
九十九條第一項前段，刑法第三百零五條、第四十一條第一項前
段、第三十八條第一項第二款，罰金罰鍰提高標準條例第一條前
段、第二條，判決如主文。
本案經檢察官甲○○到庭執行職務。
中　　華　　民　　國　　94　　年　　6 　　月　　28　　日
　　　　　　　　　刑事第十二庭  法　官　徐千惠
以上正本證明與原本無異。
如不服本判決，應於判決送達後10日內，向本院提出上訴狀（須
附繕本）。
　　　　　　　　　　　　　　　　書記官　李劍龍
中　　華　　民　　國　　94　　年　　7　　 月　　 1　　日
附論罪科刑依據之法條：
中華民國刑法第305條
(恐嚇危害安全罪)
以加害生命、身體、自由、名譽、財產之事，恐嚇他人致生危害
於安全者，處2年以下有期徒刑、拘役或300元以下罰金。
